臺灣高等法院臺中分院刑事判決
111年度原上訴字第29號

上  訴  人  臺灣臺中地方檢察署檢察官
上  訴  人  
即  被  告  陳宏銘



選任辯護人  張右人律師（法扶律師）
上列上訴人等因被告違反毒品危害防制條例案件，不服臺灣臺中
地方法院111年度原訴字第11號中華民國111年4月22日第一審判
決（起訴案號：臺灣臺中地方檢察署110年度偵字第40594號），
提起上訴，暨移送本院併辦（同署111年度偵字第10060號），本
院判決如下：
    主  文
原判決關於附表三編號1、3、5至8及定執行刑部分，均撤銷。
陳宏銘犯附表三編號1、3、5至8所示之罪，處附表三編號1、3、
5至8「宣告刑及沒收」欄所示之刑及沒收。
其餘上訴駁回。
前開撤銷改判與上訴駁回所處之刑，應執行有期徒刑伍年拾月。
    犯罪事實
一、陳宏銘明知甲基安非他命係行政院依毒品危害防制條例第2
    條第3項規定公告屬同條例第2條第2項第2款之第二級毒品，
    不得無故持有或販賣，竟基於意圖營利，販賣第二級毒品甲
    基安非他命之各別犯意，使用其所有插用門號0000000000號
    SIM卡之蘋果廠牌行動電話1支作為聯絡工具，於附表一編號
    1至10所示之犯罪時間、地點，以附表一編號1至10所示之交
    易過程，販賣並交付第二級毒品甲基安非他命與附表一所示
    之購毒者許凱旋、李清祥、李懿修。嗣經警對陳宏銘持用之
    門號0000000000號行動電話實施通訊監察後，發現陳宏銘涉
    有上開販毒情事，遂於民國110年12月9日下午3時36分許，
    持臺灣臺中地方檢察署檢察官核發之拘票，在臺中市○○區○○
    路00號拘提陳宏銘，當場扣得附表二編號1至7所示之物，並
    於同日下午4時32分許，持臺灣臺中地方法院核發之搜索票
    ，至其位於臺中市○里區○○路000巷00弄00號住處執行搜索，
    扣得附表二編號8至9所示之物。
二、案經臺灣臺中地方檢察署檢察官指揮臺中憲兵隊偵查後起訴
    。
    理    由
壹 、證據能力
一、按刑事訴訟法第159條之5規定被告以外之人於審判外之陳述
    ，雖不符前4條之規定，而經當事人於審判程序同意作為證
    據，法院審酌該言詞陳述或書面陳述作成時之情況，認為適
    當者，亦得為證據。當事人、代理人或辯護人於法院調查證
    據時，知有第159條第1項不得為證據之情形，而未於言詞辯
    論終結前聲明異議者，視為有前項之同意，其立法意旨在於
    傳聞證據未經當事人之反對詰問予以核實，原則上先予排除
    ，惟若當事人已放棄詰問或未聲明異議，基於證據資料愈豐
    富，愈有助於真實發現之理念，且強化言詞辯論原則，法院
    自可承認該傳聞證據例外擁有證據能力。經查，檢察官、被
    告及辯護人對本院下述所引用之證據能力於原審準備程序及
    本院準備程序時均表示同意具有證據能力（見原審卷第94頁
    ；本院卷第182頁），且迄至言詞辯論終結前亦未聲明異議
    ，本院審酌該等證據之取得過程並無瑕疵，與本案待證事實
    間復具有相當之關聯性，以之為本案證據尚無不當，認得為
    本案之證據，是依刑事訴訟法第159條之5之規定，均有證據
    能力。
二、傳聞法則乃對於被告以外之人於審判外之言詞或書面陳述而
    為之規範，本案判決以下所引用之非供述證據，無刑事訴訟
    法第159條第1項規定傳聞法則之適用，經本院於審理時依法
    踐行調查證據程序，檢察官、被告及辯護人均不爭執各該證
    據之證據能力，且與本案待證事實具有自然之關聯性，亦查
    無依法應排除其證據能力之情形，依法自得作為證據。
貳、認定犯罪事實所憑之證據及理由
一、上開犯罪事實，業經上訴人即被告（下稱被告）陳宏銘於警
    詢、偵訊、原審訊問、準備程序、審理及本院準備程序、審
    理時均坦承不諱（見110偵40594卷一第31至83、399至403、
    431至435頁；110偵40594影卷二第105至106、129至133頁；
    110聲羈705卷第21至25頁；原審卷第39至45、87至95頁；本
    院卷第172至179、292至299頁），復經證人許凱旋、李清祥
    、李懿修於警詢及偵訊時證述明確（見110偵40594卷一第17
    9至199、239至251、381至386、387至393、457至463頁；11
    0偵40594影卷二第5至9、39至41、55至57頁)，並有臺灣臺
    中地方法院110年聲搜字第1679號搜索票、臺中憲兵隊搜索
    扣押筆錄、扣押物品（清冊）目錄表、收據（見110偵40594
    卷一第89至91、93至97頁）、購毒者李懿修所提出與暱稱「
    白」之iMESSAGE對話紀錄截圖、被告所持用門號0000000000
    號與購毒者許凱旋所持用門號0000000000號之通訊監察譯文
    、被告所持用門號0000000000號與購毒者李清祥所持用門號
    碼0000000000號之通訊監察譯文（見110偵40594卷一第121
    至152頁；110偵40594影卷二第79至91頁）、購毒者李清祥
    、許凱旋指認被告之指認犯罪嫌疑人紀錄表、指認表、臺中
    市政府警察局第四分局偵辦毒品案件尿液檢體對照表、臺灣
    臺中地方檢察署鑑定許可書（見110偵40594卷一第201至209
    、259至262、267至269、309頁）、購毒者許凱旋所使用門
    號0000000000號之通訊資料及雙向通聯資料、購毒者李清祥
    所使用門號0000000000號之中華電信資料查通訊數據上網歷
    程查詢資料、通聯紀錄與車行軌跡分析報告（見110偵40594
    卷一第271、277、441至442頁）、購毒者李懿修之臺灣臺中
    地方檢察署施用毒品犯尿液檢體監管紀錄表、臺灣檢驗科技
    股份有限公司110年4月1日報告編號UU/2021/00000000號濫
    用藥物檢驗報告、購毒者李懿修指認被告之指認犯罪嫌疑人
    紀錄表、指認表（見110偵40594影卷二第16至17、45至51頁
    ）、憲兵指揮部刑事鑑識中心110年12月24日憲隊臺中字第1
    100098090號鑑定書（見110偵40594影卷二第107頁）、購毒
    者李懿修所提出被告使用車牌號碼00-0000號車之照片(見11
    0偵40594影卷二第53頁)、憲兵指揮部臺中憲兵隊111年度安
    保字第196號、111年保管字第908號扣押物品清單、扣押物
    品照片（見原審卷第141、155至160、161、173至177頁）等
    在卷可稽，暨扣案附表二編號1至3、8所示之物可資佐證。
    又被告與各該購毒者彼此間，前均曾因施用或販賣第二級毒
    品，經法院裁處觀察勒戒或緩起訴處分或判處罪刑確定，此
    有其等臺灣高等法院被告前案紀錄表在卷（被告部分見本院
    卷第95至102頁；許凱旋部分見本院卷第139至140頁；李清
    祥部分見本院卷第141至147頁；李懿修部分見本院卷第149
    至153頁）可參，購毒者李懿修於110年3月25日經警採集尿
    液送驗，亦呈現安非他命、甲基安非他命均陽性反應，有臺
    灣臺中地方檢察署施用毒品犯尿液檢體監管紀錄表、濫用藥
    物檢驗報告書在卷（見110偵40594影卷二第16、17頁）可參
    ，足見依其等社會生活歷練，當知悉其等所交易之標的均係
    毒品甲基安非他命無誤，堪認被告之前開自白應與事實相符
    ，堪以採信。
二、按販賣毒品係違法行為，非可公然為之，且毒品可任意分裝
    、增減份量、調整純度，其價格並隨時依交易雙方之關係、
    資力、需求量、對行情之認知、來源是否充裕、查緝是否嚴
    緊、購買者被查獲時供出來源之風險評估等因素而變動，既
    無公定價格，亦無法一概而論；因而販賣之利得，除經坦承
    犯行，或帳冊價量均臻明確外，委難察得實情。然衡以毒品
    價格昂貴且不易取得，其販賣行為涉及重罪，並為治安機關
    所嚴加查緝，若販賣毒品之人無利可圖，應無冒著被查獲之
    風險而平白攜帶毒品往返送交他人、自曝於險之理，故販賣
    毒品之人有從中賺取價差或量差而牟利之意圖及事實，應屬
    合理認定。從而對於有償之毒品交易，除別有事證足認係按
    同一價格轉讓、確未牟利者外，如僅以未確切查得販賣毒品
    賺取之價差或量差，即認定非法販賣之事證不足，將導致知
    過坦承之人面臨重罪，飾詞否認之人，反而僥倖得逞，將失
    情理之平（最高法院107年度台上字第140號判決意旨參照）
    。查，被告於本案行為時係智識正常之人，對於毒品交易屬
    犯罪行為當知之甚稔，參以被告於原審訊問時自承：我進貨
    後會另外分裝，例如藥頭賣我價值5,000元之毒品，同樣的
    量我直接轉賣定價為1萬元，因此賣1包可以賺一倍等語（見
    原審卷第39至43頁）；於原審行準備程序中自承：賣1包毒
    品可以賺成本1倍等語（見原審卷第94頁)；於原審審理時自
    承：我用買價的2倍作為賣價等語（見原審卷第198頁）；於
    本院行準備程序中自承：我各次販賣毒品的獲利是賺1倍，
    意思是我拿1千元的毒品，賣2千元，賺1千元等語（見本院
    卷第179頁），（你上次說跟上手買來之後再轉賣，以1倍的
    價差賣給本案購毒者？）是（見本院卷第225頁），堪認被
    告係基於營利之意圖而為上開販毒犯行無訛。
三、綜上所述，被告前揭販賣毒品所為之自白與事實相符，堪以
    採信。本案事證業臻明確，被告上開犯行均堪以認定，應予
    依法論罪科刑。
參、論罪科刑
一、核被告就附表一編號1至10所為，均係犯毒品危害防制條例
    第4條第2項之販賣第二級毒品罪。
二、被告為販賣第二級毒品前而持有各該甲基安非他命之低度行
    為，應分別為其嗣後販賣第二級毒品之高度行為所吸收，均
    不另論罪。
三、被告就附表一編號5所示該次犯行，利用不知情綽號「胖虎
    」之人交付內含甲基安非他命之香菸盒與購毒者李清祥，為
    間接正犯。
四、被告所為上開10次販賣第二級毒品犯行，犯意各別，行為之
     時空互殊，應予分論併罰。
五、刑之加重或減輕
　㈠被告前曾因違反毒品危害防制條例案件，經臺灣臺中地方法
    院以106年度中原簡字第30號、106年度原簡字第44號判決各
    判處有期徒刑4月、5月確定，復經臺灣臺中地方法院以107
    年度聲字第923號裁定定應執行有期徒刑7月確定，於107年1
    2月20日執行完畢；又因公共危險案件，經臺灣臺中地方法
    院以109年度中原交簡字第90號判決處有期徒刑4月確定，於
    109年10月28日易科罰金執行完畢等情，有其臺灣高等法院
    被告前案紀錄表乙份在卷可憑。其於受有期徒刑執行完畢後
    ，5年內故意再犯本件有期徒刑以上之數罪，均為累犯，本
    院依司法院大法官釋字第775號解釋意旨，衡酌本件係在前
    開案件執行完畢5年以內所為，且本案與前述違反毒品危害
    防制條例、公共危險案件均為故意犯罪，顯見其前罪之徒刑
    執行無成效，對刑罰之反應力薄弱，被告不知記取教訓，復
    為本件販賣毒品犯行，本院認縱加重其最低法定本刑亦無過
    苛，爰均依刑法第47條第1項規定，加重其刑（就販賣第二
    級毒品之無期徒刑部分不加重）。
　㈡按犯毒品危害防制條例第4條至第8條之罪於偵查及歷次審判
    中均自白者，減輕其刑，同條例第17條第2項定有明文。查
    ，被告對於犯罪事實一之附表一編號1至10所示販賣第二級
    毒品之犯罪事實，已分別於警詢、偵訊、原審及本院審理期
    間均坦承不諱，是被告既曾於偵查及審判中自白，應依毒品
    危害防制條例第17條第2項規定減輕其刑，且與前揭累犯加
    重其刑部分，依刑法第71條第1項規定，先加（法定本刑無
    期徒刑部分除外）後減之。
　㈢次按毒品危害防制條例第4條至第8條、第10條或第11條之罪
    ，供出毒品來源，因而查獲其他正犯或共犯者，減輕或免除
    其刑，同條例第17條第1項定有明文。該條所稱「供出毒品
    來源，因而查獲其他正犯或共犯者」，係指犯罪行為人供出
    毒品來源之對向性正犯，或與其具有共同正犯、共犯（教唆
    犯、幫助犯）關係之毒品由來之人的相關資料，諸如其前手
    或共同正犯、共犯之姓名、年籍、住居所或其他足資辨別之
    特徵等項，使調查或偵查犯罪之公務員得據以對之發動調查
    或偵查程序，並因此而確實查獲其人、其犯行者，始足該當
    （最高法院99年度台上字第2218號判決意旨參照）。其立法
    旨意在於鼓勵被告具體提供其毒品上游，擴大追查毒品來源
    ，俾有效斷絕毒品之供給，以杜絕毒品泛濫，祇須被告願意
    供出毒品來源之上手，因而查獲其他正犯或共犯者，即可邀
    減輕或免除其刑之寬典。所謂「供出毒品來源，因而查獲」
    ，係指被告翔實供出毒品來源之具體事證，因而使有偵查（
    或調查）犯罪職權之公務員知悉而對之發動偵查（或調查）
    ，並因而查獲者而言。又是否符合毒品危害防制條例第17條
    第1項之「供出毒品來源，因而查獲其他正犯或共犯者，減
    輕或免除其刑」之規定，自須所供出之毒品來源與被告本案
    起訴並有罪之違反毒品危害防制條例犯行部分有關，倘非係
    本案被訴犯行之具關聯性之毒品來源，自難認係該條項所規
    定之「供出毒品來源」，例如供出自己施用毒品之來源，因
    而查獲其他正犯或共犯，亦僅能在自己施用毒品犯行獲減輕
    其刑之寬典，既非自己販賣毒品之來源，自不能在自己販賣
    毒品犯行獲減輕或免除其刑之寬典；又例如供出自己販賣毒
    品之來源而查獲其他正犯或共犯，亦僅能在自己該次購得之
    毒品後，持該毒品販賣予他人之販賣毒品犯行部分獲減輕或
    免除其刑之寬典，而不能於自己其他次非持該次購來之毒品
    所販賣予他人之販賣毒品犯行獲減輕或免除其刑之寬典，其
    理亦明。復按毒品危害防制條例第17條第1項所謂之毒品來
    源，係指其持有之毒品從何而來之情形，既不包含不相干之
    他人所持有毒品之來處，亦僅指在其案發前之毒品來源，而
    不含案發後、遭通緝，緝獲前另犯毒品案之另外新來源，此
    為各別行為、分別處罰之當然法理（最高法院100年度台上
    字第1066號判決要旨參照）。毒品危害防制條例第17條第1
    項所言「查獲」，除指查獲該其他正犯或共犯外，並兼及被
    告所指其毒品來源其事（最高法院110年度台上字第480號判
    決意旨參照）。查：
　⒈被告於警詢、偵訊時供稱所販售附表一編號1至8之毒品來源
    為真實姓名年籍不詳綽號「阿義」，所販售附表一編號9至1
    0之毒品來源為真實姓名年籍不詳綽號「丁小雨」之人等語
    （見110偵40594卷一第79至81、402頁），經臺灣臺中地方
    法院向臺中市政府警察局第四分局、憲兵指揮部臺中憲兵隊
    、臺灣臺中地方檢察署函詢是否有因被告供出上手而查獲，
    臺中市政府警察局第四分局函覆目前依被告指證內容報請臺
    灣臺中地方檢察署檢察官指揮偵辦中等語，有臺中市政府警
    察局第四分局111年2月16日中市警四分偵字第1110005583號
    函及後附偵查報告附卷（見原審卷第123、125頁）可參；憲
    兵指揮部臺中憲兵隊函覆被告供述毒品來源綽號「阿義」、
    「丁小雨」之人目前尚在偵查中，尚未查緝到案等語，有憲
    兵指揮部臺中憲兵隊111年3月4日憲隊臺中字第1110015503
    號函、原審法院電話紀錄表在卷（見原審卷第131、179頁）
    可按；臺灣臺中地方檢察署則函覆本件被告供出上手「阿義
    」部分目前積極偵辦中等語，有臺灣臺中地方檢察署111年2
    月16日中檢謀恭110偵40594字第1119016751號函、原審法院
    電話紀錄表在卷（見原審卷第105、181頁）可按。
　⒉經本院再次函詢結果，就被告指證其毒品來源為「阿義」部
    分，憲兵指揮部臺中憲兵隊雖函復稱目前未發現明確犯罪事
    證，此有該隊111年6月15日憲隊臺中字第1110106846號函文
    在卷（見本院卷第137頁，原本放密封袋內）可參，臺灣臺
    中地方檢察署則復稱：本案有因被告之供述而查獲張俊義等
    語，亦有該署111年9月15日中檢永恭111偵30460字第111910
    3172號函文及檢送該署111年度偵字第30460號起訴書在卷（
    見本院卷第265至277頁）可參，經核該起訴書記載：張俊義
    於110年11月10日凌晨0時13分許後某時、11月11日下午4時
    許、11月22日下午2時20分許後某時、11月25日晚上9時4分
    許後數分鐘、12月9日下午3時40分許至47分許，分別販賣甲
    基安非他命1千元、6千元、2千元、7,500元、1千元與被告
    。至被告供出毒品來源為「丁小雨」即陳世民部分，亦確實
    因被告供出其於110年10月23日上午10時15分許後某時、同
    年11月29日凌晨某時許，分別向陳世民購買甲基安非他命1
    小包（約0.3公克）1千元、1小包（約0.55公克）2千元等情
    ，陳世民並經檢察官以販賣第二級毒品罪提起公訴，此有臺
    灣臺中地方檢察署111年度偵字第30533號起訴書1份在卷（
    見本院卷第253至258頁）可參。
　⒊惟稽諸被告本案共有附表一編號1至10所示10次販賣毒品甲基
    安非他命之犯行，其中：
　⑴被告前揭指證向張俊義、陳世民購買毒品部分均在附表一編
    號9、10所示犯行之後，是以，被告附表一編號9、10所示販
    賣毒品之來源即不能證明來自張俊義或陳世民，此2部分欠
    缺毒品來源時間、先後、因果之直接關聯性，自不符合毒品
    危害防制條例第17條第1項之規定。
　⑵至被告指證為附表一編號1所示犯行前，曾於110年10月23日
    向陳世民購買1千元重0.3公克之甲基安非他命，並持以販賣
    而為附表一編號1所示販毒行為。然參照被告於本院準備程
    序時坦承：（你上次說跟上手買來之後再轉賣，以1倍的價
    差賣給本案購毒者？）是。（你跟2位上手購買毒品後是否
    會攙加其他東西，再轉賣？）沒有。（或者你跟上手購買毒
    品後，取部分毒品，再以賺1倍的價差賣給本案的購毒者？
    ）不會。（本案…，有無固定比例的重量販售？）不一定。
    （那看何種狀況要賣多少？）大概0.25、0.3公克賣1千元。
    0.4、0.5公克賣2千元。1克賣3千元。5千元賣幾克我忘記了
    。1.45至1.5公克左右賣1萬元。我向陳世民、…張俊義買多
    少就用賺1倍的價錢賣給購毒者（見本院卷第225、226頁）
    。被告既然向上手張俊義、陳世民販入後隨即以相同重量、
    賺1倍價差之方式販售予本案購毒者，顯見被告前揭於110年
    10月23日向陳世民購入之甲基安非他命1千元，依時間先後
    、數量及價錢相當性而言，至多僅用於販賣附表一編號1所
    示販賣與許凱旋之部分毒品（本次被告係以5千元之價格販
    售），而無從為被告再販售與其他販毒行為，是以，被告供
    出110年10月23日向陳世民購毒部分，就附表一編號1部分固
    然符合供出毒品來源因而查獲上游供毒犯行，而有毒品危害
    防制條例第17條第1項規定之適用，至於被告附表一編號2、
    4所示販毒犯行，無論就數量或價金而言，被告顯然均非取
    自110年10月23日向陳世民所購得之毒品中持以販售，並不
    符合同條項規定。
　⑶至被告為附表一編號3、5至8所示販毒行為前或期間，曾有於
    110年11月10日、11日、22日日向張俊義購買甲基安非他命
    ，依其向張俊義購毒再販賣兩者間之時間先後、毒品數量、
    因果關係而言，彼此互核具有直接關聯性，而可認張俊義均
    係被告上開販毒行為之毒品來源，均符合毒品危害防制條例
    第17條第1項之規定。
　⑷是以，被告就附表一編號1、3、5至8所示販毒行為均符合毒
    品危害防制條例第17條第1項規定，均予減輕其刑（本院認
    被告販毒危害社會治安，依其情節不宜免除其刑），並依法
    遞減輕之，其餘（附表一編號2、4、9、10所示）販毒行為
    自均無該條規定之適用。
　㈣辯護人雖請求考量被告本次販賣毒品之對象僅有3人，且被告
    犯後態度良好，積極配合查緝上手等情，就被告所為本案販
    賣毒品犯行依刑法第59條規定酌減其刑。惟按刑法第59條所
    謂「犯罪之情狀可憫恕」，係指審酌刑法第57條各款所列事
    項以及其他一切與犯罪有關之情狀之結果，認其犯罪足堪憫
    恕者而言，必須犯罪另有特殊之原因與環境等，因在客觀上
    顯然足以引起一般同情，認為縱予宣告法定最低度刑猶嫌過
    重者，始有其適用（最高法院102年度台上字第870號判決要
    旨參照）。查，被告販賣第二級毒品甲基安非他命犯行，對
    社會治安、國民健康產生相當影響，且販賣次數達10次、販
    賣之對象有3人、販售之金額幾千元至1萬元不等，犯罪情節
    難認輕微；參以被告所為販毒犯行之刑度，依前揭偵審自白
    減刑規定減輕或再依供出毒品來源因而查獲規定遞減輕後，
    其最低度刑已減為有期徒刑5年或1年9月，與其所犯販賣毒
    品罪質之嚴重性、侵害法益程度相較，並未有情堪憫恕之情
    形，是本院綜合包括辯護人所執上開事由等一切情狀，認本
    案被告所為販毒犯行並無足堪憫恕而縱予宣告前揭減輕後最
    低度刑猶嫌過重之情形，爰不依刑法第59條酌減其刑。
六、臺灣臺中地方檢察署檢察官以111年度偵字第10060號案件移
    送本院併辦部分，與起訴且經本院認定有罪部分具有同一事
    實關係，依法本院自得併予審理。
肆、本院之判斷
一、上訴駁回（附表一編號2、4、9、10）部分　　
    原審認被告上開販毒犯行事證明確，適用毒品危害防制條例
    第4條第2項、第17條第2項、第19條第1項、刑法第11條、第
    47條第1項、第38條之1第1項（漏繕前段，逕予補充即足）
    、第3項等規定，並以行為人之責任為基礎，審酌「毒品對
    社會秩序及國民健康危害至深且鉅，嚴重影響社會治安，製
    造、運輸、販賣等行為情節尤重，更應嚴加非難，而被告明
    知毒品對人體健康戕害甚鉅，竟無視國家杜絕毒品犯罪之禁
    令，率爾販賣毒品予他人，肇生他人毒品之來源，助長毒品
    流通、氾濫，戕害國民身心健康，實有滋生其他犯罪之可能
    ，其所為實應予非難，惟念及被告犯後坦承犯行，犯後態度
    尚佳，兼衡被告本案犯罪動機、目的、手段、販賣之毒品數
    量、對象、次數、所生之危害及所獲利益，暨其於本院審理
    時供稱國中畢業、離婚、之前擔任鐵工、之前與父母及女兒
    在戶籍地同住、家中經濟狀況勉持（見本院卷第199頁）」
    等一切情狀，分別量處如原審判決附表三編號2、4、9、至1
    0「宣告刑及沒收」欄所示之刑。暨認「㈠扣案附表二編號1
    所示之行動電話1支，係被告所有作為本件販賣毒品聯絡之
    用；附表二編號2、3（漏繕，逕予補充即足）所示之鏟子1
    個、分裝袋2包為被告所有，供分裝毒品販賣使用；附表二
    編號8之電子磅秤1臺，為被告所有用於磅秤毒品以供販賣等
    情，為被告於本院訊問、準備程序時供承在卷（見本院卷第
    42至43、93至94頁），則依毒品危害防制條例第19條第1項
    之規定，應分別於附表三編號2、4、9、10所示販賣第二級
    毒品各罪刑項下宣告沒收。㈡查本件被告附表一編號2、4、9
    、10所示之販賣第二級毒品犯行，分別獲得附表一編號2、4
    、9、10「交易過程」欄內所示之款項，均屬被告販賣第二
    級毒品之犯罪所得，不問其中成本若干，利潤多少，俱應分
    別依刑法第38條之1第1項前段之規定，分別於附表三編號2
    、4、9、10所示販賣第二級毒品各罪刑項下宣告沒收。㈢至
    扣案如附表二編號4至7、9所示之物，均與本案販賣第二級
    毒品之犯行無關，業據被告陳明在卷（見本院卷第42至43、
    93至94頁），且尚查無證據證明與本案有何關聯，均不予宣
    告沒收，併予敘明。」經核所為認事用法均無違誤，量刑亦
    屬妥適。檢察官及被告上訴意旨均以被告本案符合供出毒品
    來源因而查獲，暨被告另上訴意旨以本案應有刑法第59條規
    定之適用、量刑均過重等情，均指摘原審判決上開部分均不
    當，均為無理由，其等此部分上訴應予駁回。
二、撤銷改判（附表一編號1、3、5至8）部分
  ㈠原審認被告上開販毒犯行事證明確，予以論罪科刑，固非無
    見，惟原審未及審酌被告就附表一編號1、3、5至8部分均符
    合供出毒品來源因而查獲，未予減輕其刑，而有未洽。檢察
    官及被告上訴意旨均以被告前揭販毒犯行有毒品危害防制條
    例第17條第1項規定之適用，指摘原審判決上開部分均不當
    ，為有理由，應由本院將原判決上開部分予以撤銷改判，原
    所定應執行刑亦失所附麗，併予撤銷。
　㈡爰以行為人之責任為基礎，審酌被告明知甲基安非他命係國
    家嚴厲查緝之第二級毒品，不得任意持有、販賣，且毒品具
    有高度之成癮性及濫用性，對身體健康有嚴重危害，其身強
    體壯，體無殘缺，不思循正途賺取財物維生，僅為牟取利益
    而為販毒行為，擴大毒害，確實不該，惟考以被告自警偵訊
    時均坦承犯行無誤，犯後態度良好，堪稱尚有悔意，暨直承
    國中畢業、離婚、之前擔任鐵工、之前與父母及女兒在戶籍
    地同住、家中經濟狀況勉持（見原審卷第199頁）等一切情
    狀，量處如主文第2項所示之刑。暨衡酌被告人格、所犯各
    罪侵害法益之異同、對侵害法益之加重效應及時間、空間之
    密接程度，刑罰邊際效應隨刑期而遞減及行為人所生痛苦程
    度隨刑期而遞增，考量被告復歸社會之可能性，而為整體評
    價後，與上訴駁回所處之刑定應執行刑如主文第4項所示。
　㈢沒收部分
　⒈按犯毒品危害防制條例第4條之罪者，其供犯罪所用之物，不
    問屬於犯罪行為人與否，均沒收之，同條例第19條第1項定
    有明文。查，扣案附表二編號1所示之行動電話1支，係被告
    所有作為本件販賣毒品聯絡之用；附表二編號2、3所示之鏟
    子1個、分裝袋2包為被告所有，供分裝毒品販賣使用；附表
    二編號8之電子磅秤1臺，為被告所有用於磅秤毒品以供販賣
    等情，為被告於原審訊問、準備程序時供承在卷（見原審卷
    第42至43、93至94頁），則依毒品危害防制條例第19條第1
    項之規定，應於附表三編號1、3、5至8所示販賣第二級毒品
    各罪刑項下宣告沒收。
　⒉按犯罪所得，屬於犯罪行為人者，沒收之，刑法第38條之1第
    1項前段定有明文。查本件被告附表一編號1、3、5至8所示
    之販賣第二級毒品犯行，分別獲得附表一編號1、3、5至8「
    交易過程」欄內所示之款項，屬被告販賣第二級毒品之犯罪
    所得，不問其中成本若干，利潤多少，依刑法第38條之1第1
    項前段之規定，於附表三編號1、3、5至8所示販賣第二級毒
    品罪刑項下宣告沒收。
  ⒊至扣案如附表二編號4至7、9所示之物，均與本案本次販賣第
     二級毒品之犯行無關，業據被告陳明在卷（見原審卷第42
     至43、93至94頁），且尚查無證據證明與本案有何關聯，
     均不予宣告沒收，併予敘明。
  ⒋本案宣告之多數沒收，應適用刑法第40條之2第1項之規定併
    執行之，且毋庸於主文諭知「沒收部分併執行之」，附此說
    明。
據上論斷，應依刑事訴訟法第368條、第369條第1項前段、第364
條、第299條第1項前段，毒品危害防制條例第4條第2項、第17條
、第19條第1項，刑法第11條、第47條第1項、第51條第5款、第3
8條之1第1項前段、第3項、第40條之2第1項，判決如主文。
本案經檢察官白惠淑提起公訴，檢察官黃元亨提起上訴，檢察官
林蓉蓉到庭執行職務。
中　　華　　民　　國　　111 　年　　10 　月　　 13　　日
            刑事第九庭  審判長法　官　紀　文  勝
                              法　官　紀  佳  良
                              法　官　賴  妙  雲       
以上正本證明與原本無異。
如不服本判決應於收受送達後20日內向本院提出上訴書狀，其未
敘述上訴之理由者，並得於提起上訴後20日內向本院補提理由書
（均須按他造當事人之人數附繕本）「切勿逕送上級法院」。因
疫情而遲誤不變期間，得向法院聲請回復原狀。

                              書記官  林  玉  惠 
　　　　　　　　　　　　　　　
中　　華　　民　　國　　111 　年　　10　　月　　13　　日

【附錄論罪科刑法條】
毒品危害防制條例第4條第2項
製造、運輸、販賣第二級毒品者，處無期徒刑或 10 年以上有期
徒刑，得併科新臺幣 1 千 5 百萬元以下罰金。
附表一：
編號 販賣毒品之對象 交易時間 交易地點 交易過程 1 許凱旋 110年10月29日晚上8時51分許 臺中市大里區東湖路上 許凱旋於110年10月29日晚上7時7分許、晚上8時49分許，以門號0000000000號行動電話與陳宏銘使用之門號0000000000號行動電話聯絡，約定交易毒品甲基安非他命事宜。許凱旋駕駛車牌號碼000-0000號自用小客車前往左列約定地點，陳宏銘則騎乘電動自行車到場，在左列時間進行交易，由許凱旋當場支付新臺幣（下同）5,000元向陳宏銘購買甲基安非他命1包，陳宏銘則交付1小包甲基安非他命與許凱旋，當場銀貨兩訖。 2 許凱旋 110年11月3日晚上8時31分許 同上 許凱旋於110年11月3日晚上8時25分許、晚上8時26分許，以門號0000000000號行動電話與陳宏銘使用之門號0000000000號行動電話聯絡，約定交易毒品甲基安非他命事宜。許凱旋駕駛車牌號碼000-0000號自用小客車前往前開約定地點，陳宏銘則騎乘電動自行車到場，在左列時間、地點進行交易，由許凱旋當場支付5,000元向陳宏銘購買甲基安非他命1包，陳宏銘則交付1小包甲基安非他命與許凱旋，當軮場銀貨兩訖。 3 許凱旋 110年11月12日上午11時56分許 同上 許凱旋於110年11月12日上午11時26分許，以門號0000000000號行動電話與陳宏銘使用之門號0000000000號行動電話聯絡，約定交易毒品甲基安非他命事宜。許凱旋駕駛車牌號碼000-0000號自用小客車前往前開約定地點，陳宏銘則騎乘電動自行車到場，在前揭時間交易。由許凱旋當場支付1萬元向陳宏銘購買甲基安非他命1包，陳宏銘即交付1小包甲基安非他命與許凱旋，當場銀貨兩訖。 4 李清祥 110年11月9日下午3時27分許 臺中市大里區中興路上之全家便利商店外路邊 李清祥於110年11月9日下午2時55分許至下午3時22分許，以門號0000000000號行動電話與陳宏銘使用之門號0000000000號行動電話相互聯繫，約定交易毒品甲基安非他命事宜。李清祥步行前往左列約定地點，陳宏銘則騎乘電動自行車到場，於左列時間進行交易，由李清祥當場支付3,000元向陳宏銘購買甲基安非他命1包，陳宏銘即交付1小包甲基安非他命與李清祥，當場銀貨兩訖。 5 李清祥 110年11月14日晚上10時33分許至晚上11時33分許間某時 臺中市○○區○○○街00號4樓頂樓加蓋之屋內 李清祥於110年11月14日晚上8時40分許至晚上9時33分許，以門號0000000000號行動電話與陳宏銘使用之門號0000000000號行動電話相互聯繫，約定交易毒品甲基安非他命事宜。陳宏銘委由不知情之真實姓名年籍不詳綽號「胖虎」之人前往左列地點進行交易，由李清祥當場支付1,000元向陳宏銘購買甲基安非他命1包，「胖虎」則交付內含甲基安非他命之香菸盒與李清祥，當場銀貨兩訖，「胖虎」再將所收受之1,000元交予陳宏銘收執。 6 李清祥 110年11月16日晚上6時47分許 臺中市大里區中興路上之全家便利商店外路邊 李清祥於110年11月16日中午12時37分許至晚上6時37分許，以門號0000000000號行動電話與陳宏銘使用之門號0000000000號行動電話相互聯繫，約定交易毒品甲基安非他命事宜。李清祥步行前往左列約定地點，陳宏銘則騎乘電動自行車到場，於左列時間交易，由李清祥當場支付3,000元向陳宏銘購買甲基安非他命1包，陳宏銘即交付1小包甲基安非他命與李清祥，當場銀貨兩訖。 7 李清祥 110年11月19日晚上6時57分許 臺中市大里區中興路全家便利商店外路邊 陳宏銘於110年11月19日下午5時21分許至晚上6時52分許，以其使用之門號0000000000號行動電話與李清祥使用之0000000000號行動電話聯繫，約定交易毒品甲基安非他命事宜。李清祥搭車前往左列約定地點，陳宏銘則騎乘電動自行車到場，於左列時間進行交易，由李清祥當場支付1,000元向陳宏銘購買甲基安非他命1包，陳宏銘即交付1小包甲基安非他命與李清祥，當場銀貨兩訖。 8 李清祥 110年11月23日下午5時許至晚上6時許間某時 臺中市○○區○○○街00號4樓頂樓加蓋之屋內 陳宏銘於110年11月23日中午12時許，以其使用之門號0000000000號行動電話與李清祥使用之0000000000號行動電話聯繫，約定交易毒品甲基安非他命事宜。陳宏銘騎乘電動自行車至左列地點，於前揭時間進行交易，由李清祥當場支付2,000元向陳宏銘購買甲基安非他命1包，陳宏銘即交付1小包甲基安非他命與李清祥，當場銀貨兩訖。 9 李懿修 110年3月15日晚上9時許至晚上10時許間某時 臺中市大里區草湖國小附近之統一便利超商  李懿修於110年3月15日某時許，與陳宏銘使用之門號0000000000號行動電話相互聯繫，約定交易毒品甲基安非他命事宜。李懿修駕駛車牌號碼0000-00號自用小客車前往左列約定地點，陳宏銘則駕駛車牌號碼00-0000號自用小客車到場，於左列時間進行交易，由李懿修當場支付2,000元向陳宏銘購買甲基安非他命1包，陳宏銘即交付1小包甲基安非他命與李懿修，當場銀貨兩訖。 10 李懿修 110年8月9日晚上7時54分許 臺中市南屯區嶺東郵局對面之全家便利商店前 李懿修於110年8月9日某時許，以插用門號0000000000號SMI卡之行動電話內建之通訊軟體FACETIME撥打陳宏銘所使用插用門號0000000000號SIM卡之行動電話內建之FACETIME通訊軟體，聯繫毒品甲基安非他命交易事宜。李懿修駕駛車牌號碼0000-00號自用小客車前往左列約定地點，陳宏銘駕駛車牌號碼00-0000號自用小客車到場，於左列時間進行交易，由李懿修當場支付3,000元向陳宏銘購買甲基安非他命1包，陳宏銘即交付1包甲基安非他命與李懿修，當場銀貨兩訖。 
附表二
編號 物品名稱及數量 說明 1 蘋果廠牌行動電話1支(插用門號0000000000號SIM卡) 被告所有，供本案販賣第二級毒品犯行使用。 2 鏟子1個 被告所有，供本案販賣第二級毒品犯行使用。 3 分裝袋2包 被告所有，供本案販賣第二級毒品犯行使用。 4 SAMSUNG廠牌行動電話1支（IMEI：0000000000000000號） 被告所有，與本案販賣第二級毒品犯行無關。 5 甲基安非他命1包（送驗淨重0.1274公克，取樣0.0069公克，驗餘重量0.1205公克）（見原審卷第153頁） 被告所有，供己施用第二級毒品使用，與本案販賣第二級毒品犯行無關。 6 吸食器1組 被告所有，供己施用第二級毒品使用，與本案販賣第二級毒品犯行無關。 7 殘渣袋1包 被告所有，供己施用第二級毒品使用，與本案販賣第二級毒品犯行無關。 8 電子磅秤1臺 被告所有，供本案販賣第二級毒品犯行使用。 9 吸食器1瓶 被告所有，供己施用第二級毒品使用，與本案販賣第二級毒品犯行無關。 
附表三
編號 犯罪事實 宣告刑及沒收 1 犯罪事實一之附表一編號1 陳宏銘販賣第二級毒品，累犯，處有期徒刑壹年拾壹月。扣案附表二編號1至3、8所示之物均沒收；未扣案犯罪所得新臺幣伍仟元沒收，於全部或一部不能沒收或不宜執行沒收時，追徵其價額。 2 犯罪事實一之附表一編號2 （原審） 陳宏銘販賣第二級毒品，累犯，處有期徒刑伍年貳月。扣案附表二編號1至3、8所示之物均沒收；未扣案犯罪所得新臺幣伍仟元沒收，於全部或一部不能沒收或不宜執行沒收時，追徵其價額。 3 犯罪事實一之附表一編號3 陳宏銘販賣第二級毒品，累犯，處有期徒刑貳年。扣案附表二編號1至3、8所示之物均沒收；未扣案犯罪所得新臺幣壹萬元沒收，於全部或一部不能沒收或不宜執行沒收時，追徵其價額。 4 犯罪事實一之附表一編號4 （原審） 陳宏銘販賣第二級毒品，累犯，處有期徒刑伍年壹月。扣案附表二編號1至3、8所示之物均沒收；未扣案犯罪所得新臺幣參仟元沒收，於全部或一部不能沒收或不宜執行沒收時，追徵其價額。 5 犯罪事實一之附表一編號5 陳宏銘販賣第二級毒品，累犯，處有期徒刑壹年拾月。扣案附表二編號1至3、8所示之物均沒收；未扣案犯罪所得新臺幣壹仟元沒收，於全部或一部不能沒收或不宜執行沒收時，追徵其價額。 6 犯罪事實一之附表一編號6 陳宏銘販賣第二級毒品，累犯，處有期徒刑壹年拾月。扣案附表二編號1至3、8所示之物均沒收；未扣案犯罪所得新臺幣參仟元沒收，於全部或一部不能沒收或不宜執行沒收時，追徵其價額。 7 犯罪事實一之附表一編號7 陳宏銘販賣第二級毒品，累犯，處有期徒刑壹年拾月。扣案附表二編號1至3、8所示之物均沒收；未扣案犯罪所得新臺幣壹仟元沒收，於全部或一部不能沒收或不宜執行沒收時，追徵其價額。 8 犯罪事實一之附表一編號8 陳宏銘販賣第二級毒品，累犯，處有期徒刑壹年拾月。扣案附表二編號1至3、8所示之物均沒收；未扣案犯罪所得新臺幣貳仟元沒收，於全部或一部不能沒收或不宜執行沒收時，追徵其價額。 9 犯罪事實一之附表一編號9 （原審） 陳宏銘販賣第二級毒品，累犯，處有期徒刑伍年壹月。扣案附表二編號1至3、8所示之物均沒收；未扣案犯罪所得新臺幣貳仟元沒收，於全部或一部不能沒收或不宜執行沒收時，追徵其價額。 10 犯罪事實一之附表一編號10 （原審） 陳宏銘販賣第二級毒品，累犯，處有期徒刑伍年壹月。扣案附表二編號1至3、8所示之物均沒收；未扣案犯罪所得新臺幣參仟元沒收，於全部或一部不能沒收或不宜執行沒收時，追徵其價額。